【裁判字號】    98,交聲,2951
【裁判日期】    990129
【裁判案由】    交管條例聲異
【裁判全文】
臺灣板橋地方法院交通事件裁定        98年度交聲字第2951號
原處分機關  交通部公路總局臺北區監理所板橋監理站
異  議  人
即受處分人  甲○○
上列異議人即受處分人因違反道路交通管理處罰條例案件，對於
交通部公路總局臺北區監理所板橋監理站98年7 月31日所為之處
分（原處分案號：板監裁字第裁41-C00000000號），聲明異議，
本院裁定如下：
    主  文
異議駁回。
    理  由
一、本件聲明異議意旨略以：異議人即受處分人甲○○否認有於
    本件舉發時地，酒後騎乘機車，當天其在臺北縣中和市○○
    路復興里公園遛狗時，固有喝一瓶啤酒，但遛狗後欲返家，
    因小狗不敢搭坐機車，其為交通安全，只有推著機車，未戴
    安全帽，欲走回距離不到25公尺遠之住處，當其要轉經回家
    必經之窄巷時，即為警自後方叫住攔停，指稱其喝酒騎車，
    因其無任何違規，原不配合酒測，但警員說如不配合就是妨
    害公務，其才勉強接受，而其酒測時警員亦未提供水讓其漱
    口，甚至要其酒測後才能喝水，其懷疑警員是否早已設定目
    標，守株待兔埋伏在該處，且警員未達目的，甚至在其家不
    斷騷擾要其簽罰單，因拒簽以致警員惱羞成怒，搞得其家人
    不得安寧，因其被警冤枉硬拗，所以也拒簽扣車之車輛托管
    單，之後其報失竊才知其機車已經警強行拖調至派出所，其
    隔天至派出所要取回機車置物箱內之狗鍊及價值連城之相片
    ，但機車竟未貼封條，只剩狗鍊，又警員口口聲聲說在執行
    公務，為何隔天又穿著制服在臺北縣中和市○○路280 巷理
    髮廳內看電視吹冷氣納涼，當發現被其拍照時即快閃，爰提
    出聲明異議，請法院明察秋毫，替無辜又無奈之異議人討回
    公道云云。
二、按汽車（含機車）駕駛人，駕駛汽車（含機車）經測試檢定
    有酒精濃度超過規定標準（吐氣酒精濃度每公升0.25毫克）
    者，處新臺幣一萬五千元以上六萬元以下罰鍰，並當場移置
    保管該汽車（含機車）及吊扣其駕駛執照一年；又汽車（含
    機車）駕駛人，有第35條第1 項規定之情形者，應接受道路
    交通安全講習，道路交通管理處罰條例第35條第1 項第1 款
    、第24條第1 項第2 款分別定有明文。
三、查本件異議人即受處分人甲○○於民國98年5 月11日晚上11
    時許，騎乘車號ADC-042 號重型機車，行經臺北縣中和市○
    ○路280 巷50號前時，經警攔停實施酒精濃度測試，檢定值
    為吐氣酒精濃度每公升0.29毫克，超過規定標準值每公升0.
    25毫克之違規事實，業經臺北縣政府警察局中和第一分局函
    陳查報屬實，有該分局98年7 月10日北縣警中一交字第0980
    033510號函及其後檢送之「受理違反交通管理事件被通知人
    申訴理由調查表」、現場圖、異議人簽章之酒後時間確認單
    、酒測檢測單、監視器錄影光碟、翻拍照片、舉發錄影、錄
    音光碟、呼氣酒精測試器檢定合格證書等在卷可稽，堪認異
    議人上開違規事實屬實無訛。異議人雖具狀並到庭陳稱上開
    異議意旨云云，然復經本院傳訊證人即舉發警員蘇冠安到庭
    證稱：當時伊是與另一警員騎警用機車執行巡邏勤務，從晚
    上10點到12點，巡邏地點就在渠等轄區，沒有固定地點，依
    規定隨機盤查人車，當渠等行經復興路280 巷內時，看到異
    議人騎乘機車，有帶安全帽，機車前座腳踏板處有坐一隻狗
    ，渠等就從後面追過去欲盤查，到復興路280 巷50號前將異
    議人攔下後，請他出示駕照、行照，發現他身上有酒味，伊
    就告知請他配合酒測，並請派出所員警帶酒測器過來，本來
    渠等在攔查地點等候，但因異議人說要上廁所，渠等本來是
    請他測完再去上廁所，但他說要上廁所，渠等就一直陪他走
    到雜貨店，等他上完廁所後，當時雜貨店老闆娘提供水給他
    漱口，我們員警帶酒測器來後，也有帶杯水給他漱口，才實
    施酒測，酒測的結果是0.29，伊就依規定舉發，可是他後來
    否認有騎機車，不願意簽收，伊有告知他應到案時地，當時
    渠等攔下異議人後，因他當時不配合硬要走到雜貨店，所以
    渠等有錄音、錄影，隔一、二天並有去復興里里長辦公室調
    監視器錄影，有調到他騎機車及被我們攔下來的錄影畫面，
    伊有把監視器錄影用照相機翻拍錄影存檔，異議人拒絕簽舉
    發單後，伊亦有告知他到案的時間地點等語明確（見本院98
    年9 月1 日訊問筆錄4 至7 頁），再經本院勘驗上開舉發警
    員庭陳之監視器錄影光碟、攔停舉發採證錄影、錄音，核與
    舉發警員蘇冠安上開證述情節相符，此亦有本院98年12月8
    日勘驗筆錄在卷可徵，堪認舉發警員上開證述情節屬實。況
    依本院上開勘驗本件舉發違規地點監視器錄影、警員採證錄
    影結果，異議人確有於本件舉發違規時地騎乘機車之行為，
    其後復經警酒測，檢定值為吐氣酒精濃度每公升0.29毫克，
    超過規定標準值每公升0.25毫克，亦有上開酒測檢測單可稽
    ，益見異議人確有本件違規行為屬實無訛。綜上所述，足見
    異議人上開所辯，要與事實不符，應不足採。從而，原處分
    機關據以援引上開規定，裁處罰鍰新臺幣一萬五千元，吊扣
    駕駛執照十二個月，並應參加道路交通安全講習，並無違誤
    不當。本件異議為無理由，應予駁回。
四、據上論斷，應依道路交通案件處理辦法第19條，裁定如主文
    。
中    華    民    國    99    年    1     月    29    日
                        交通法庭  法  官  彭  全  曄
以上正本證明與原本無異
如不服本裁定應於送達後5日內向本院提出抗告狀
                                  書記官  謝  雪  紅
中    華    民    國    99    年    2     月    2     日

司法院資訊處製作；財團法人民間司法改革基金會備份。
